【裁判字號】    92,自,67
【裁判日期】    920325
【裁判案由】    傷害
【裁判全文】
臺灣臺中地方法院刑事判決                            九十二年度自字第六七號
    自  訴  人  甲○○
    被      告  乙○○
右列被告因傷害案件，經自訴人提起自訴，本院判決如左：
    主  文
乙○○傷害人之身體，處罰金參仟元，如易服勞役，以參佰元折算壹日。
    事  實
一、乙○○於民國九十一年九月二十二日十七時許，在其位於臺中縣石岡鄉○○路七
    七巷十五號住處附近，因故與丁葉華發生口角，適為丁葉華之妻甲○○看見，甲
    ○○遂質問乙○○何故辱罵丁葉華，乙○○不悅，竟基於普通傷害之犯意，持不
    詳物品朝甲○○身體毆打，致使甲○○受有右前胸裂傷六公分長之傷害。
二、案經甲○○提起自訴。
    理  由
一、訊據被告乙○○矢口否認有何傷害犯行，辯稱：案發當日下午伊去散步，剛好遇
    到丁葉華，伊就說做人不要太囂張，太囂張的話，老天爺會知道，伊並不是針對
    丁葉華講的，因為伊走路講話並不犯法，之後自訴人就從她家拿裝著大便的鐵桶
    毆打伊頭部，導致伊受傷，但伊並沒有毆打自訴人云云，並提出診斷證明書及起
    訴書各乙份為證。惟查，右開事實，業據自訴人指訴綦詳，復有診斷證明書一紙
    在卷可參，並與經本院行隔離訊問後，在場目擊證人丁葉華所述情節相符。證人
    韓賴秀英於本院審理時亦具結證稱：案發當時伊本來在廚房，聽到吵鬧的聲音，
    遂跑出來看，伊有看到被告以手朝自訴人臉部的方向打下去這一幕，其餘情況都
    沒有看到等詞。雖證人韓賴秀英證稱僅見聞被告以手毆打自訴人臉部方向一情，
    然於作證言談過程，尚以手勢比被告的手部從自訴人臉部上方滑向下方之肢體動
    作，而被告身材較自訴人為高大，其以手或持他物由自訴人臉部往下方毆打下去
    ，自有可能導致自訴人受有胸部受傷之傷勢，是證人韓賴秀英所為證詞與自訴人
    所受傷害位置自無矛盾之處。且證人韓賴秀英與自訴人、被告僅為鄰居關係，素
    無深仇大恨，基於敦親睦鄰關係，自無可能設詞誣陷被告，或故為有利於自訴人
    之說詞。再者，依自訴人所受傷勢為「右前胸裂傷六公分長」，自不可能係被告
    徒手所導致之傷勢，證人韓賴秀英雖復證稱：伊看見被告徒手毆打一情，然證人
    韓賴秀英係位於住處廚房內，聽聞吵架聲音，始探頭出來看，且其係在有斜角的
    角度觀看，亦難期其能注視整個爭執之細節，此由其證稱僅看到被告毆打自訴人
    之一幕，對於自訴人直承曾以垃圾桶抵擋被告之毆打行為，卻未曾看見一情可明
    ，是仍應以自訴人及證人丁葉華所述被告係以不詳物品毆打自訴人致其受傷為可
    採信。被告雖提出上開診斷證明文書欲證明其並無毆打自訴人之情事，然上開文
    書充其量僅能證明被告有遭毆打並受傷之事實，是否即為自訴人所毆打，尚繫於
    另案承審法官之審理情形，惟究不能據此認定被告當天即無毆打自訴人之行止。
    被告前開辯解顯無可採。本件事證業臻明確，被告犯行至堪認定。
二、核被告所為，係犯刑法第二百七十七條第一項傷害罪。爰審酌被告與自訴人身為
    鄰居，被告出言辱罵自訴人先生丁葉華在先，導致二人有所爭執，被告因而出手
    毆打自訴人，迄未賠償其醫藥費用，亦未能坦認錯誤，暨考以其素行、動機、方
    法、手段、年事已高及自訴人所受傷害等一切情狀，量處如主文所示之刑，並諭
    知易服勞役之折算標準。
據上論斷，應依刑事訴訟法第三百四十三條、第二百九十九條第一項前段，刑法第二
百七十七條第一項、第四十二條第二項，罰金罰鍰提高標準條例第一條前段、第二條
，判決如主文。
中      華      民      國      九十二      年      三    月    二十五  日
                                            法  官  賴妙雲
右正本證明與原本無異。
如不服本判決，應於送達後十日內向本院提出上訴狀 （須附繕本） ，上訴於台灣高
法院台中分院。
                                            書記官
中      華      民      國      九十二      年      三    月    二十五  日
附錄論罪科刑法條
刑法第二百七十七條第一項
第  277 條  傷害人之身體或健康者，處三年以下有期徒刑、拘役或一千元以下罰金
            犯前項之罪因而致人於死者，處無期徒刑或七年以上有期徒刑；致重傷
            ，處三年以上十年以下有期徒刑。


司法院資訊處製作；財團法人民間司法改革基金會備份。
